【裁判字號】    91,交訴,214
【裁判日期】    920207
【裁判案由】    公共危險
【裁判全文】
臺灣臺中地方法院刑事判決                        九十一年度交訴字第二一四號
    公  訴  人  臺灣臺中地方法院檢察署檢察官
    被      告  甲○○  男  四.
右列被告因公共危險等案件，經檢察官聲請簡易判決處刑 (九十一年度偵字第二○○
一八號)本院豐原簡易庭認不宜以簡易判決處刑，爰依通常程序審理，判決如左：
    主  文
甲○○服用酒類，不能安全駕駛動力交通工具而駕駛，處有期徒刑貳月，如易科罰金
，以參佰元折算壹日；又駕駛動力交通工具肇事，致人受傷而逃逸，處有期徒刑陸月
，如易科罰金，以參佰元折算壹日；應執行有期徒刑柒月，如易科罰金，以參佰元折
算壹日。緩刑參年。
    事  實
一、甲○○於民國（下同）九十一年十月十三日十四時許，在台中縣神岡鄉朋友住處
    飲用酒類後，明知服用酒類已達不能安全駕駛動力交通工具之程度，竟仍於同日
    晚間十九時許，騎乘車牌號碼ＭＭ九─八六八號機車，沿臺中縣神岡鄉○○路由
    北往南方向行駛，並於是日晚間十九時二十分許，途經同鄉○○路六六七巷五八
    之五號前，因飲酒後操控力欠佳，碰撞適沿中山路由南往北方向行駛，而於上開
    地點與甲○○會車之之乙○○所騎乘車牌號碼ＴＪＶ─○九○號機車之車頭，致
    乙○○受有右膝四乘三公分及右踝三乘三公分之擦破傷（傷害部分未據告訴）甲
    ○○肇事後，因飲酒畏罪，一時心慌乃駕車往臺中縣大雅鄉○○路方向逃逸。嗣
    因乙○○在後追趕，始在臺中縣神岡鄉○○路三七之一號前將甲○○攔下，並報
    警處理，經警到場後，於同日二十一時零七分許，對甲○○實施呼氣之酒精測試
    ，測得其飲酒後吐氣所含酒精成分為每公升○．四一毫克，而查悉上情。
二、案經台中縣警察局豐原分局報告檢察官偵查起訴後聲請簡易判決處刑。
     理  由
二、右揭酒後駕車肇事致人受傷後逃逸之犯罪事實，已據被告甲○○於審理中坦承不
    諱，核與証人乙○○証述之情節相符，復有臺中縣警察局道路交通事故調查報告
    表、飲酒後吐氣所含酒精濃度測試單（測試值為每公升○．四一毫克）、刑法第
    一百八十五條之三案件測試觀察記錄表一紙、大德醫院診斷證明書一紙、車輛毀
    損照片四紙附卷可稽。按刑法於八十八年四月二十一日經總統公布增訂第一百八
    十五條之三，將服用酒類不能安全駕駛動力交通工具而駕駛者，亦納入刑事處罰
    之範疇。條文中所稱「不能安全駕駛動力交通工具」係屬不確定之法律概念，除
    衡之行為人駕車時飲用酒類之程度及血液中酒精含量之多寡外，並應參以行為人
    當時之精神狀態、駕馭車輛之情形及對於交通號誌或指揮之遵守能力，以資相佐
    ，斷非徒以飲酒數量作為取決是否成罪之唯一標準。否則，個人酒量殊異，偶因
    特殊情狀致未達平日精神狀態者亦所在多有，欲以劃一標準遽為能否安全駕車或
    酒醉之論斷，誠屬難能。是駕駛人於呼氣中酒精濃度達每公升零點五五毫克以上
    者，固得認為不能安全駕駛，然在此標準以下之行為，如輔以其他客觀事實得作
    為不能安全駕駛之判斷時，亦屬之，法務部八十八年五月十八日法八八檢字第０
    ０一六六九號函即同此旨。被告駕車前即已飲用酒類，於駕駛車輛肇事後，經警
    測定其吐氣中所含酒精成分已達每公升零點四一毫克，揆之前揭說明，其駕駛車
    輛之注意能力已因飲酒而較平日為低，並與他車發生碰撞，顯已不能安全駕駛動
    力交通工具，猶執意駕車，是被告於服用酒類後顯已達到不能安全駕駛動力交通
    工具之犯行，可以認定。又汽車駕駛人駕駛汽車肇事致人受傷或死亡，應即採取
    救護或其他必要措施，並向警察機關報告，不得駛離或逃逸，道路交通管理處罰
    條例第六十二條定有明文。被告肇事後未即停車救護傷患或報警處理，旋即駕車
    駛離現場，其肇事逃逸已甚灼然。是被告肇事致人受傷後逃逸犯行，亦堪以認定
    。
三、核被告甲○○所為，係犯刑法第一百八十五條之三之不能安全駕駛動力交通工具
    罪、刑法第一百八十五條之四之肇事逃逸罪。其所犯上開二罪，犯意各別，罪名
    不同，應分論併罰。再道路交通管理處罰條例第八十六條第一項加重其刑之規定
    ，係指因酒醉駕車肇事致人受傷或死亡，應就其所犯過失致死、過失傷害部分加
    重其刑，至所犯刑法第一百八十五條之三及一百八十五條之四部分，並無上開規
    定之適用，附予敘明。爰審酌被告酒後駕車肇事後更棄被害人於不顧，其罪行甚
    重，惟念其犯罪後業與被害人達成和解，告訴人表示不願追究，取得被害人諒解
    ，犯罪後態度尚稱良好等一切情狀，從輕量處如主文所示之刑及定其應執行刑，
    並分別諭知易科罰金之折算標準。又查被告前未曾受有期徒刑以上刑之宣告，有
    台灣台中地方法院檢察署刑案資料查註紀錄表在卷可按。被告因一時失慮致犯本
    罪，其經此教訓，當知謹慎而無再犯之虞，本院認所宣告之刑，以暫不執行為宜
    ，爰併宣告緩刑，以勵自新。
四、據上論斷，應依刑事訴訟法第二百九十九條第一項前段、第四百五十二條、刑法
    第一百八十五條之三、第一百八十五條之四、第四十一條第一項、第二項、第五
    十一條第五款、第七十四條第一款、罰金罰鍰提高標準條例第二條，判決如主文
    。
中      華      民      國    九十二    年      二      月      七      日
        臺灣臺中地方法院交通法庭
                                        法  官   許  金  樹
右正本證明與原本無異。
如不服本判決，應於判決送達後十日內向本院提出上訴狀( 應附繕本 )，上訴於臺灣
高等法院臺中分院。
                                        書記官
中      華      民      國    九十二    年     二     月    七       日
附錄論罪科刑法條：
刑法第一百八十五條之三：服用毒品、麻醉藥品、酒類或其他相類之物，不能安全駕
駛動力交通工具而駕駛者，處一年以下有期徒刑、拘役或三萬元以下罰金。
刑法第一百八十五條之四：駕駛動力交通工具肇事，致人死傷而逃逸者，處六月以上
五年以下有期徒刑。


司法院資訊處製作；財團法人民間司法改革基金會備份。
